# 未分配利润转增资本

提问人：会计人才 时间：2010-09-29 15:16:45
用未分配利润转增资本，未分配利润可以不是近期的吗？我现在可以用 2009 年底的未分配利润转增吗？有什么法律依据。紧急求助。

回答人：chenyiwei
目前以 2009 年末的未分配利润为基础进行转增应当还是可以的。但是，承办该验资业务的事务所应当对 2010 年 1 月 1 日至最近月末的报表实施必要的审计、审阅程序，确保在此期间内没有因为被审验单位发生亏损等原因导致最近月末的未分配利润余额小于拟转增数的情况出现。

回答人：chenyiwei
回复 藤椅 会计人才 的帖子如果验资报告中注明截至 2010 年 8 月底的未分配利润情况，则需要对该企业的 2010 年 1 ～ 8 月净利润金额实施完整的审计程序，否则达不到合理保证的程度。另外一种做法是在验资事项说明中注明“贵公司已进行了与增资相关的会计处理，假定本次增资在转增基准日（即 2009 年 12 月 31 日）实施，则本次增资前后财务报表相关项目的情况如下表： ”，表中的数字均为 2009 年末的经审计数。